臺灣桃園地方法院民事判決　九十年度簡上字第二四二號
　　上　訴　人　乙○○
　　　　　　　　丙○○
　　被上訴人　　甲○○
右當事人間請求損害賠償事件，上訴人對於中華民國九十年八月十七日本院中壢簡易
庭九十年度壢簡字第六三八號第一審判決提起上訴，本院判決如左：
    主      文
原判決關於駁回上訴人後開第二項之訴部分，並訴訟費用之裁判廢棄。
被上訴人應分別再給付上訴人乙○○新台幣壹萬貳仟元，丙○○新台幣貳萬元，暨均
自民國九十年七月十三日起至清償日止，按週年利率百分之五計算之利息。
其餘上訴駁回。
第一審  (除確定部分外)，及第二審訴訟費用被上訴人負擔百分之三十，上訴人乙○○負擔百分之五十，餘由上訴人丙○○負擔。
    事      實
甲、上訴人方面：
  一、聲明：
  (一)原判決關於駁回上訴人後開第二項之訴部分廢棄。
  (二)前項廢棄部分，被上訴人應分別再給付上訴人乙○○新台幣  (下同)五萬元，
      丙○○六萬元，暨均自民國九十年四月十九日起至清償日止，按週年利率百分
      之五計算之利息。
  二、陳述：除與原審判決書所載者相同茲予引用外，補稱：被上訴人於八十九年一
      月二十六日晚間九時三十分許，與其他姓名、年籍不詳之人，在桃園縣中壢市
      ○○路○段七五六號「祥億汽車貨運股份有限公司（下稱祥億公司）」，僅因
      車輛調度問題，竟出手共同傷害上訴人乙○○、丙○○，不僅造成上訴人等二
      人身體上多處傷害，且因係在上訴人等二人上班之地點公然動手毆打上訴人等
      二人，對於上訴人之人格精神上亦係重大之屈辱，況且被上訴人於犯後仍未向
      上訴人認錯道歉，是原審判決僅判決被上訴人應分別對於上訴人乙○○、丙○○賠償精神慰撫金各三千元及二萬元，實嫌過低，為此提起上訴，並求為判決
      如上訴聲明所示。
  三、證據：援用原審之立證方法。
乙、被上訴人方面：
  一、聲明：駁回上訴。
  二、陳述：除與原審判決書所載者相同茲予引用外，補稱：被上訴人於本件事發後
      之九十年一月間，即有拿四萬元給予上訴人丙○○，作為其受傷之精神賠償，
      上訴人不應再多要求精神慰撫金之賠償。
  三、證據：除援用原審之立證方法外，並聲請訊問證人陳佩宜。
丙、本院依職權調取本院中壢簡易庭八十九年壢簡字第七八○號、本院八十九年簡上
    字第一三五號傷害刑事卷宗(含偵查卷宗)。
    理      由
一、上訴人起訴主張：被上訴人於八十九年一月二十六日晚間九時三十分許，與其他
    姓名、年籍不詳之人，在桃園縣中壢市○○路○段七五六號「祥億公司」，因車
    輛調度問題，竟出手共同傷害上訴人，案經鈞院於九十年四月十日以八十九年度
    簡上字第一三五號刑事判決判處有期徒刑六月確定在案，上訴人乙○○、丙○○
    分別因之支出醫療費用一千三百三十三元、七千七百零八元，及各須修養一個月
    致無法工作之工作損失，各三萬四千四百七十四元、六萬八千六百七十元；又致
    上訴人精神受有痛苦，併予請求精神慰撫金各十萬元，爰依民法第一百八十四條
    第一項前段之規定，訴請被上訴人應給付上訴人乙○○、丙○○各十三萬五千八
    百零七元、十七萬六千三百七十八元，及均自起訴狀繕本送達被上訴人翌日即九
    十年四月十九日起至清償日止，按週年利率百分之五計算之利息等語。且於上訴
    時表示僅對於原審判決關於精神慰撫金之部分判決不服，並另為前揭情詞之補稱
    。被上訴人則以：被上訴人於本件事發後之九十年一月間，即有拿四萬元給予上
    訴人丙○○，作為其受傷之精神賠償，上訴人不應再多要求精神慰撫金之賠償等
    語，作為抗辯。
二、本件上訴人主張之右揭事實，業據其提出醫療費用明細表為證，另有本院前開刑
    事判決附卷可稽，並經本院依職權調取本院中壢簡易庭八十九年壢簡字第七八○
    號、本院八十九年簡上字第一三五號傷害刑事卷宗  (含偵查卷宗)，核閱無訛，
    故被上訴人傷害上訴人之事實，應認屬實。
三、至於被上訴人抗辯：其於本件事發後之九十年一月間，即有拿四萬元給予上訴人
    丙○○，作為其受傷之精神賠償，上訴人不應再多要求精神慰撫金之賠償等語，
    並聲請訊問證人陳佩宜為證。惟上訴人丙○○否認有收受被上訴人之四萬元，且
    依證人陳佩宜到庭證稱：「我有看到丙○○在點錢，因為現場只有他們兩人，我
    猜應該是甲○○給的，：：」等語 (見本院九十一年二月二十一日準備程序筆錄
    ) ，足見，證人陳佩宜僅係看見丙○○在點錢，至於究竟係多少錢？為何原因給
    錢？證人顯均不知悉，且證人僅係猜測應該是被上訴人甲○○給的，亦無非係證
    人之推測之詞，自不足採信。況且縱認被上訴人果真有拿四萬元給予上訴人丙○○，惟被上訴人亦未能舉證證明兩造間已就本件之損害賠償達成以四萬元和解之
    意思合致。故被上訴人所辯，實無可信。
四、本件因上訴人僅係對於原審判決關於精神慰撫金之部分判決不服，而本院審酌被
    上訴人僅因細故即恣意夥眾持木棍傷害同事即上訴人丙○○、乙○○，且致上訴
    人丙○○頭部挫傷、左耳後皮下瘀血二公分寬、左側頭部瘀血腫三公分×三公分
    、左上唇擦傷約一公分、左手肘挫擦傷約五公分×三公分、兩側大腿皮下紅腫各
    約四公分×二公分、右小腿挫傷併皮下瘀血八公分×三公分（有本院上揭刑事判
    決得佐），足見，被上訴人傷害情節亦非輕微，致使上訴人丙○○遍體鱗傷，且
    毫不顧及上訴人之情面而公然在上訴人工作上班之地點動手毆打上訴人，亦應堪
    認對於上訴人之人格精神上係重大之侮辱，況且被上訴人於犯後仍未向上訴人認
    錯道歉等情，及兩造之社會經濟地位，認被上訴人應分別對於上訴人乙○○、丙○○賠償精神慰撫金各一萬五千元及四萬元為適當。是原審判決認被上訴人分別
    對於上訴人乙○○、丙○○應賠償之精神慰撫金，各三千元及二萬元，自有未洽
    。又本件起訴狀繕本送達翌日應係九十年七月三日，原審誤以自九十年四月十九
    日起計算法定遲延利息，亦有違誤。爰由本院將原審判決此部分予以廢棄，改判
    如主文第二項所示。至於上訴人聲明逾此範圍之請求，即無理由，應予駁回。
五、據上論結，本件上訴為一部有理由，一部無理由，依民事訴訟法第四百三十六條
    之一第三項、第四百五十條、第四百四十九條第一項、第四百六十三條、第七十
    九條但書，判決如主文。
中　　　華　　　民　　　國　　九十一　　年　　　七　　　月　　　九　　　日
                            臺灣桃園地方法院民事第一庭
~B審判長法官　郭琇玲
~B法　　　官　林望民
~B法　　　官　黃漢權
右為正本係照原本作成
本件不得上訴
中　　　華　　　民　　　國　　九十一　　年　　　七　　　月　　　九　　　日
~B法院書記官　許瑞鴻
